臺灣桃園地方法院刑事裁定
111年度聲字第6號
聲明異議人
即  受刑人  朱明政



上列聲明異議人即受刑人因強盜等案件，不服臺灣桃園地方檢察
署檢察官之指揮執行（110 年度執更癸字第3620 號），聲明異
議，本院裁定如下：
    主  文
聲明異議駁回。
    理  由
一、聲明異議意旨略以：聲明異議人即受刑人朱明政（下稱聲明
    異議人）先前定執行刑應執行有期徒刑3年9月加不能定刑之
    有期徒刑9月，於有期徒刑執行4年3月後，後經假釋附保護
    管束期滿，故實際執行有刑期為4年6月。而臺灣桃園地方檢
    察署檢察官110年執更癸字第3620號執行指揮書（下稱系爭
    執行指揮書）記載已執行完畢之有期徒刑為3年6月容有違誤
    ，是執行檢察官據此指揮執行顯有違法未當，爰聲明異議云
    云。
二、按受刑人或其法定代理人或配偶以檢察官執行之指揮為不當
    者，得向諭知該裁判之法院聲明異議，刑事訴訟法第484 條
    定有明文。次按刑事訴訟法第484 條規定：「受刑人或其法
    定代理人或配偶以檢察官執行之指揮為不當者，得向諭知該
    裁判之法院聲明異議」，此所稱「檢察官執行之指揮不當」
    ，係指檢察官有積極執行指揮之違法及其執行方法有不當等
    情形而言（最高法院77年度台抗字第741 號、95年度台抗字
    第486 號等裁定意旨參照）。而判決確定後即生效力，檢察
    官如依確定判決內容為指揮執行，自難指檢察官執行之指揮
    為違法或其執行方法不當；除法院之確定判決或定執行刑之
    確定裁定有違法情事，經非常上訴或再審程序，加以撤銷或
    變更者外，原確定裁判有其執行力，檢察官應據以執行；從
    而，於法院之確定裁判變更前，檢察官據以執行，其執行之
    指揮即難認有違法或不當（最高法院100 年度台抗字第936
    號、101 年度台抗字第301 號、103 年度台抗字第624 號裁
    定意旨參照）。
三、經查，聲明異議人所犯如附表編號1 至6所示之罪業經臺灣
    高等法院以110 年度聲字第3141號裁定定應執行刑13 年6 
    月，其中附表編號1至4部分，先前業經臺灣高等法院以106 
    年度聲字第3096號裁定定應執行3年6月，聲明異議人此部分
    刑期已於107年3月31日因縮短刑期假釋出監，並於108年2月
    17日保護管束期滿視為執行完畢。對此，臺灣桃園地方法院
    檢察署檢察官（下稱執行檢察官）依臺灣高等法院110 年度
    聲字第3141號裁定核發系爭執行指揮書等情，有臺灣高等法
    院被告前案記錄表、臺灣高等法院上開裁定在卷可稽，並經
    本院調閱相關卷宗核閱無訛，是系爭執行指揮書之記載則與
    上情相符，並無違悖之處，是檢察官應無執行指揮之違法及
    其執行方法有不當等情形。從而，本件聲明異議人主張系爭
    執行指揮書有誤，應無理由，當予駁回。
四、依刑事訴訟法第486 條，裁定如主文。
中　　華　　民　　國　　111 　年　　3 　　月　　25　　日
            刑事第九庭    法　官　謝承益
以上正本證明與原本無異。
如不服本裁定，應於裁定送達後5 日內向本院提出抗告狀。
　　　　　　　　　　　　　書記官　莊佳蓁          
中　　華　　民　　國　　111 　年　　3 　　月　　25　　日